臺灣高雄地方法院刑事判決　　　　　 96年度交簡上字第241號
上　訴　人　臺灣高雄地方法院檢察署檢察官
被　　　告　乙○○
上列上訴人因被告過失傷害案件，不服本院交通法庭中華民國96
年5 月7 日96年度交簡字第2055號簡易判決（聲請簡易判決處刑
案號：96年度偵字第12469 號），提起上訴，本院管轄之第二審
合議庭依簡式審判程序判決如下：
    主  文
原判決撤銷。
乙○○犯過失傷害罪，處有期徒刑參月，減為有期徒刑壹月又拾
伍日，如易科罰金，以新臺幣壹仟元折算壹日。
    事  實
一、乙○○於民國95年10月21日下午5 時許至7 時30分許，在高
    雄市○○路與復興路交叉口之工地，飲用啤酒5 瓶後，已達
    不能安全駕駛動力交通工具程度，仍於同日晚上7 時30分許
    ，騎乘車牌號碼PIA-183 號重型機車上路（涉嫌公共危險罪
    部份，業經另案為緩起訴處分）；嗣同日晚間7 時50分許，
    行經高雄市○○○路與凱旋四路交叉路口，本應注意汽車行
    駛時，應注意車前狀況，隨時採取必要之安全措施，而依當
    時情形，並無不能注意之特別情事，竟疏未注意車前狀況，
    適有甲○○騎乘車牌號碼YDD-967 號重型機車，沿中華五路
    由北往南行經該路口，欲左轉凱旋四路時，乙○○所騎乘之
    機車遂自後追撞甲○○所騎乘之機車，致甲○○人車倒地，
    並而受有頭部外傷併腦震盪、右恥骨骨折、右股骨線狀骨折
    、胸腹部挫傷及肋骨骨折等傷害；經警據報到場處理後，並
    對乙○○施以呼氣酒精濃度檢測，其測定值則為1.35mg/l
    ，始悉上情。
二、案經甲○○訴由臺灣高雄地方法院檢察署檢察官偵查後，聲
    請逕以簡易判決處刑。
       事實及理由
一、本件被告乙○○所犯係死刑、無期徒刑、最輕本刑為3 年以
    上有期徒刑以外之罪，其於本院準備程序中就被訴事實為有
    罪之陳述，經告知簡式審判程序之旨，並聽取其與公訴人之
    意見後，合議庭裁定改行簡式審判程序。
二、上開犯罪事實，業據被告乙○○坦白承認（本院卷第28頁）
    ，核與告訴人甲○○於偵查中之指訴相符，並有道路交通事
    故調查報告表（一）（二）、道路交通事故現場圖、交通事
    故談話紀錄表、酒測單、現場照片在卷可稽（本院卷第33頁
    至第49頁）。又告訴人確因本件車禍致受有頭部外傷併腦震
    盪、右恥骨骨折、右股骨線狀骨折、胸腹部挫傷及肋骨骨折
    等傷害，有邱綜合醫院診斷證明書（偵卷第9 頁）附卷可憑
    。被告自白與事實相符，應足採信。按迄車行駛時，駕駛人
    應注意車前狀況，並隨時採取必要之安全措施；又所謂汽車
    指在道路上不依軌道或電力架線而以原動機行駛之車輛 (包
    括機器腳踏車)， 道路交通安全規則第94條第3 項、第2 條
    第1 項第1 款分別定有明文。被告騎乘機車自應注意上揭規
    定，並確實遵守之，且依當時天候晴、夜間有照明、柏油路
    面、乾燥無缺陷、無障礙物、視距良好，並無不能注意之情
    形，竟疏未注意車前狀況，致發生本件車禍，被告確有上開
    過失甚明。綜上所述，被告就本件車禍之發生確有過失，已
    如前述，而告訴人亦因本件車禍而受有上揭傷害，是被告之
    過失行為與該告訴人之傷害結果間，應具有相當因果關係。
    是本件事證已臻明確，被告過失傷害犯行，應堪認定。
三、核被告所為，係犯刑法第284 條第1 項前段之過失傷害罪。
    又被告酒醉駕車因而致告訴人受傷，應依道路交通管理處罰
    條例第86條第1項規定，加重其刑。
四、原審認被告事證明確，予以論罪科刑，固非無見。惟（一）
    原審既已認明被告係酒醉駕車，因而致告訴人受傷，卻疏未
    引用道路交通管理處罰條例第86條第1 項之規定，加重其刑
    ，自有未合。（二）被告犯罪時間在中華民國96年4 月24日
    以前，所犯本罪，合於減刑條例，原審未及依中華民國96年
    罪犯減刑條例規定予以減刑，亦有未合。是檢察官循告訴人
    之請求，以原審未依上開規定加重其刑，而提起上訴，為有
    理由，且原審判決亦有前開可議之處，已無可維持，應予撤
    銷改判，本院審酌被告酒醉駕車，復因自身一時駕車不慎，
    造成告訴人受傷，且告訴人之傷勢遍及頭部、右恥骨、右股
    骨、胸腹部及肋骨等處，狀況非屬輕微，實有不該；且未與
    告訴人達成和解，惟念被告於本院審理中坦承犯行，犯後態
    度尚可等一切情狀，爰量處如主文第2 項所示之刑。又被告
    所犯本案之時間點，在96年4 月24日前，且合於中華民國九
    十六年罪犯減刑條例所定之減刑條件，爰依該條例減其宣告
    刑二分之一，並參酌前開犯罪情節，諭知如主文第2 項所示
    之易科罰金之折算標準。又證人即現場處理員警李重毅於本
    院審理時證稱：到現場處理時，被告已送醫治療，嗣至醫院
    時，因為被告醉的很嚴重，無法對被告製作筆錄等語明確（
    本院卷第60頁）；且被告亦於本院審理時供稱：車禍發生後
    ，警察到案發現場時，其已送醫治療，警察到醫院時，要其
    留下電話，隔天至警局製作筆錄等語（本院卷第61頁倒數第
    11行至倒數第10行）。再者，觀之被告、告訴人談話紀錄表
    ，記載製作時間均為95年10月21日晚上9 時許，其中被告部
    分，內容記載「肇事當事人酒後駕車，酒測值達1.35毫克，
    對於肇事經過交代不清，無法製作談話筆錄」等語；其中告
    訴人部分，內容記載「我車沿中華五路慢車道北往東欲左轉
    凱旋路往小港方向，至肇事時、地，我車突然被一輛重機車
    PIA-183 撞擊致肇事，對方行車方向我不清楚我不清楚對方
    撞我車何處」等語，有該談話筆錄可參（警卷第37頁、第39
    頁）。綜上，被告於發生車禍當日，因傷重及酒醉，故無法
    向有偵查犯罪職權之公務員表明其為肇事者，且被告及告訴
    人同時間製作談話筆錄，告訴人於談話筆錄中已表明肇事車
    輛係車牌號碼PIA-183 號重型機車，是處理車禍員警經由告
    訴人所提供之車籍資料，並參以被告當時正送醫急救，已有
    合理根據，可推認被告係該車禍之肇事人，故被告未於犯罪
    被發覺之前，向有偵查犯罪職權之公務員表明其為肇事人而
    願受裁判，故不符合刑法第62條自首之規定，附此敘明。
四、
據上論斷，依刑事訴訟法第455 條之1 第1 項、第3 項、第369
條第1 項前段、第364 條、第299 條第1 項前段、第273 條之1
第1 項，刑法第284 條第1 項前段、第41條第1 項前段，道路交
通管理處罰條例第86條第1 項，刑法施行法第1 條之1 ，中華民
國九十六年罪犯減刑條例第2 條第1 項第3 款、第7 條，判決如
主文。
本案經檢察官丙○○到庭執行職務。
中　　華　　民　　國　　96　　年　　11　　月　　30　　日
                      交通法庭   審判長法  官  方百正
                                       法  官  戴韻玲
                                       法　官  王碧瑩
以上正本證明與原本無異。
不得上訴。
中　　華　　民　　國　　96　　年　　11　　月　　30　　日
　　　　　　　　　　　　　　　　　　　 書記官  蔡語珊
